# 请教陈版，一致行动人下个别报表能否采用成本法核算长投

提问人：BWIN2019 时间：2022-03-09 22:41:23
请教陈版关于存在一致行动人的情况下长期股权投资后续计量核算方法的问题，情况如下所述：A公司与B C D E 出资设立Z公司，其中A公司占股35%，B公司占股20%，B公司出具一致行动人承诺函，承诺在其持有股权期间与A公司意思表示一致，但不涉及利益分配事项。
从控制权考虑，A公司通过改联合B公司构成了对Z公司的控制，那么对Z公司的长期股权投资能否在个别报表上按成本法计量（前期个别报表已确认损益调整产生的投资收益，这部分能否直接冲回？）这样的考虑是出于合并时采用成本法计量，不重复调整长投的损益调整了。烦请陈版答疑解惑，谢谢！

回答人：chenyiwei
A通过一致行动协议取得了对Z公司的控制权，故应自取得控制权之日起，在个别报表层面对Z公司长投转为成本法核算。转为成本法核算时的个别报表层面成本基础为截至一致行动协议生效日的原权益法下35%长投的账面价值，不需要冲回原先权益法下确认的损益调整等。
对B公司而言，因必须与A公司保持一致，不再独立地参与Z的财务、经营决策，故不再对Z有重大影响，应转为金融资产核算。